臺灣高雄地方法院刑事判決　　　　　　　　　　　　九十一年度易字第三七八三號
　　公　訴　人　臺灣高雄地方法院檢察署檢察官
　　被　　　告　乙○○
右列被告因傷害案件，經檢察官提起公訴（九十一年度偵字第二一○三六號），本院
判決如左︰
    主  文
乙○○傷害人之身體，處罰金貳仟元，如易服勞役，以佰元折算壹日。
    事  實
一、乙○○與甲○○係為伯父，二人間具有家庭暴力防治法第三條第四款所定之家庭
    成員關係。乙○○因其所飼養之愛犬常在甲○○營業之麵店（高雄市左營區○○
    ○路三四五巷五十三號）轉角處隨意便溺，早已引起甲○○之不滿。嗣於民國九
    十一年七月三十一日上午七時許，乙○○所飼養之愛犬又在上揭處所便溺時，為
    甲○○發覺，隨即持掃把驅打乙○○之該犬時，恰為乙○○在場目睹，二人為此
    發生衝突，乙○○護犬心切，竟先以左手扭轉甲○○持掃把之左手指，其右手再
    另持竹棍一支朝甲○○之左大腿後側毆打，致甲○○之左手中指、無名指瘀傷二
    公分乘一公分、左大腿部後側瘀傷六公分乘八公分等之傷害。
二、案經甲○○訴由高雄市政府警察局左營分局報請臺灣高雄地方法院檢察署偵查起
    訴。
    理  由
一、訊據被告乙○○對右揭時、地因其愛犬之事而與甲○○發生肢體衝突等情，固供
    承在卷，惟矢口否認有何傷害告訴人甲○○之犯行，並辯稱：我並未搶她（甲○
    ○）的掃把，是甲○○起先要打狗，我去阻止，她接著又打我，我推開她，她又
    罵我云云。惟查被告乙○○於九十一年七月三十一日上午七時許，因其飼養之愛
    犬又在告訴人李淑所營業之麵店處轉角處便溺時，為甲○○發覺隨即持掃把打該
    犬之際，恰為乙○○在場目睹，雙方因而發生衝突，被告乙○○則先以左手扭轉
    甲○○持掃把之左手指，其右手再另持一支竹棍毆打甲○○之左大腿後側之事實
    ，業據告訴人甲○○指述甚詳，而告訴人甲○○因遭被告乙○○扭扯，受有左手
    中指、無名指瘀傷二公分乘一公分、左大腿部後側瘀傷六公分乘八公分傷害之事
    實，復有國軍八○二醫院附設民眾診療服務處之診斷證明書在卷可憑，是被告乙
    ○○既供承於案發之際曾與告訴人發生肢體衝突，另見告訴人之上開指述，尚非
    無據，故被告所辯：案發之際並未持竹棍毆打甲○○云云，應為卸責之詞，不足
    採信，本件事證明確，被告乙○○犯行洵堪認定。
二、核被告乙○○所為，係犯刑法第二百七十七條第一項之普通傷害罪，又被告乙○
    ○與告訴人甲○○係叔姪關係，具有家庭暴力防治法第三條第四款所定之家庭成
    員關係，故本件被告傷害犯行亦屬於家庭暴力防治法第二條第二項所稱之家庭暴
    力罪，惟該法就此並無刑罰規定，仍應依刑法傷害罪論罪科刑。審酌被告為告訴
    人長輩，竟因一時之細故而告訴人爭吵，復無法忍下一時氣憤下出手傷害告訴人
    ，實有失長輩之身份及風範，惟審之其傷害行為所造成告訴人受傷之情節尚非嚴
    重等其他一切情狀，爰量處如主文所示之罰金，並諭知易服勞役之折算標準，以
    啟自新。
據上論斷，應依刑事訴訟法第二百九十九條第一項前段，刑法第二百七十七條第一項
、第四十二條第二項，罰金罰鍰提高標準條例第一條前段、第二條，判決如主文。
本案經檢察官李廷輝到庭執行職務。
中      華      民      國      九十一      年      十一    月  二十七  日
                                    臺灣高雄地方法院刑事第六庭
                                        法  官   李  政  庭
右正本證明與原本無異。
如不服本判決，應於送達後十日內，向本院提出上訴狀。
                                        書記官   莊  正  岳
中      華      民      國      九十一      年      十一    月  二十七  日
附錄本判決論罪之法條全文
刑法第二百七十七條條第一項
  傷害人之身體或健康者，處三年以下有期徒刑、拘役或一千元以罰金。
